【裁判字號】    90,易,409
【裁判日期】    900910
【裁判案由】    傷害
【裁判全文】
臺灣基隆地方法院刑事判決                            九十年度易字第四九號
    公  訴  人  臺灣基隆地方法院檢察署檢察官
    被      告  甲○○
右列被告因傷害案件，經檢察官提起公訴（九十年度偵字第八二八號），本院判決如
左︰
    主  文
甲○○傷害人之身體，處拘役伍拾日，如易科罰金，以佰元折算壹日。
    事  實
一、甲○○於民國（下同）九十年一月二十日凌晨二時許，在臺北市○○○路、興安
    街口搭乘乙○○所駕駛之車號Ｅ四--七五０號營業小客車至基隆市，同日凌晨二
    時三十分許，在基隆市○○路與仁三路口，雙方因車資問題發生爭吵，甲○○竟
    基於普通傷害之故意，徒手毆打乙○○，致乙○○受有上唇挫傷Ｏ‧五公分乘以
    Ｏ‧五公分、臉部擦傷二公分乘以Ｏ‧五公分、右臉挫傷二公分乘以二公分之傷
    害，嗣乙○○亦基於普通傷害之犯意，持置放於車內之鋁製球棒毆打甲○○，使
    甲○○受有左額四公分乘以一公分乘以一公分之裂傷及腦震盪症候群等傷害（乙
  ○○傷害部分另經本院判處有期徒刑三月在案）。
二、案經乙○○訴由基隆市警察局第一分局報請臺灣基隆地方法院檢察署檢察官偵查
    起訴。
    理  由
一、訊據被告甲○○，固坦承因超收車資問題與告訴人乙○○發生爭執之事實不諱，
    惟矢口否認有何傷害告訴人之犯行，並辯稱：乙○○將伊載到基隆市○○路與仁
    三路口計程車排班處強拉伊下車，伊正要向在場之計程車司機解釋，乙○○即二
    話不說手持鋁製球棒走過來，用力毆打伊頭部三下，伊被打倒在地且頭部流血，
    伊爬起來後為求防衛而雙手亂揮，並沒有故意毆打乙○○，乙○○臉上的傷可能
    是伊雙手揮動時不小心抓到的，伊並未傷害乙○○云云。惟查：右揭事實迭據告
    訴人乙○○於警訊、偵查及本院調查、審理中指述甚詳，並有告訴人所提出其於
    九十年一月二十日凌晨三時四十六分因受有上唇挫傷Ｏ‧五公分乘以Ｏ‧五公分
    、臉部擦傷二公分乘以Ｏ‧五公分、右臉挫傷二公分乘以二公分之傷害而至行政
    院衛生署基隆醫院就醫之基醫傷字第Ｏ一Ｏ三三四號驗傷診斷書一份在卷足資佐
    證，另證人陳建良（基隆市警察局第一分局忠二路派出所警員）亦於偵查中到庭
    具結證稱其於醫院時確有看見告訴人乙○○臉上有類似抓傷之傷痕等語明確（詳
    見九十年五月二十九日訊問筆錄），復經證人謝良崎（豪龍計程車行司機）到院
    具結證稱：「當時我在愛三路、仁三路口排班，我排在第二輛，我有看見乙○○
    停車在我的車輛左後方，距離約半個車身遠，先前沒有注意，後來看見他們二人
    （指被告與告訴人）下車對罵，當時我們並沒有特別注意，因為這種情形是廟口
    常有的事，約三分鐘後，有人喊在打架，大家都看，我是看見兩人是空手在互打
    ，後來我看見較胖的人（指告訴人）被較瘦的人（指被告）打倒在地，我們還在
    笑他們，後來告訴人爬起來，被告從口袋內拿出錢來，並說我有錢就是不給你，
    有辦法來暖暖收，乙○○就到車上駕駛座拿出一支鋁棒，兩人又打起來，我有聽
    到鋁棒打人的聲音，兩人打一會兒，被告頭部有流血，他手上並纏有一件乙○○
    的外套，就坐在路邊，當時現場有司機對較胖的人（指告訴人）說：『大胖，打
    完後還不趕快跑』我聽到乙○○說我的錢在外套裡，怎麼跑，沒有多久，警察就
    來了。」等語明確（詳見本院九十年八月二十八日訊問筆錄），再者，告訴人係
    計程車司機，衡諸其於當時將被告載至基隆市○○路、仁三路口計程車排班處之
    目的，應係冀圖藉由其他計程車司機之幫助向被告催收車資，怎可能於下車後未
    先與被告理論催收車資即持鋁棒毆打被告頭部成傷而自惹麻煩且收不到半毛車資
    ？足見被告於遭告訴人持鋁棒毆傷前，確如證人謝良崎所言曾先與告訴人對罵，
    然後雙方空手互毆，此外，證人陳振友（元仁合作社計程車司機）亦於本院九十
    年度易字第一七七號被告乙○○傷害案件調查時到庭具結證稱：「當時我人在廟
    口，剛好載客人在那裡下車，看到告訴人（甲○○）先打乙○○，而且有搶被告
    （乙○○）的黑色夾克，被告（乙○○）被打在地下，當時被告（乙○○）臉上
    有流血，然後我就將車子開到前面去，後來有看到被告（乙○○）從車子前座拿
    出一支鋁棒出來反擊，告訴人甲○○被打以後走到西藥房那裡坐下來休息，手上
    還抱著衣服，當時甲○○有喝酒，意識不是很清楚。」等語明確，顯見被告辯稱
    未出手毆打告訴人云云，不足採信。本件事證明確，被告犯行堪可認定。
二、核被告甲○○所為，係犯刑法第二百七十七條第一項傷害人之身體罪。爰審酌被
    告尚無不良前科素行，有臺灣高等法院被告全國前案紀錄表在卷可稽，本次因酒
    後與告訴人爭執車資問題，雙方未能和平、理性解決，被告於情緒激動之狀態下
    徒手毆傷告訴人，惟告訴人所受之傷勢非重及被告之犯罪後態度等一切情狀，量
    處如主文所示之刑，並諭知易科罰金之折算標準，以示懲儆。
據上論斷，應依刑事訴訟法第二百九十九條第一項前段，刑法第二百七十七條第一項
、第四十一條第一項，罰金罰鍰提高標準條例第一條前段、第二條，判決如主文。
本案經檢察官劉嶽承到庭執行職務。
中      華      民      國     九十     年      九      月      十      日
                                    臺灣基隆地方法院刑事第三庭
                                          法  官    蔡  佳  玲
右正本證明與原本無異。
對於本件判決如有不服，應於收受送達後十日內，向本院提出上訴書狀，上訴於臺灣
高等法院，並按他造當事人之人數附具繕本。
                                          書記官    湯  惠  芳
中      華      民      國     九十     年      九      月     十四     日
附錄論罪法條
刑法第二百七十七條第一項：
傷害人之身體或健康者，處三年以下有期徒刑，拘役或一千元以下罰金。


司法院資訊處製作；財團法人民間司法改革基金會備份。
